Archieven van de notarissen residerende te Gouda, 1843-1925
Archieven van de notarissen residerende te Gouda, 1843-1925
Streekarchief Midden-Holland
http://www.archieven.nl/pls/m/zk2.get_inv?p_vast=66&p_nummer=0044&p_adt_id=66&p_zk=
0044
- G.J. ten Brummeler (1819-1860), 01.
  - Jaarlijkse klapper op de comparanten, 1819-1860, 30
  - Registers van wisselprotesten, 1838 - 1859
  - Repertoria, 1842 - 1860
  - Minuten van akten, 1843-1860
- C.C. Krom (1843-1865), 02.
  - Klapper op de comparanten, 1824-1863, 69
  - Repertoria, 1840 - 1864
  - Registers van wisselprotesten, 1842-1863
  - Minuutakten, 1843-1864
- W.J. Fortuijn Droogleever (1843-1884), 03.
  - Registers van wisselprotesten, 1840-1884
  - Repertoria, 1840 - 1884
  - Minuutakten, 1843 - 1884
  - Klapper op de comparanten, 1851-1865, 188
- P.M. Montijn (1861-1897), 04.
  - Minuutakten, 1861 - 1894
  - Repertoria, 1861 - 1894
  - Register van wisselprotesten, 1861-1897, 223
  - Minuutakten, 1896-1897, 339
- P.P.Ph. Kist (1861-1886), 05.
  - Minuutakten, 1861-1886
  - Repertoria, 1861 - 1886
  - Klapper op de comparanten, 1861-1886, 279
  - Klapper op de testateurs / -trices, 1861-1886, 280
  - Registers van wisselprotesten, 1863 - 1878
- H. Lemstra van Buma (1864-1866), 06.
  - Minuutakten, 1864 - 1866
  - Repertorium, 1864 okt. - 1866 jan, 284
- H.P. Voorduin (1866-1870), 07.
  - Minuutakten, 1866 - 1870
  - Register van wisselprotesten, 1866-1870, 290
  - Repertorium, 1866-1870, 291
- G.C. Fortuijn Droogleever (1884-1889, 1896-1905), 08.
  - Registers van wisselprotesten, 1884 - 1888
  - Minuutakten, 1884-1889
  - Repertoria, 1884 - 1889
  - Repertoria, 1896 - 1905
  - Minuutakten, 1896 - 1905
- H. Groenendaal (1886-1908), 09.
  - Minuutakten, 1886-1897
  - Repertoria, 1886 - 1897
  - Repertoria, 1897 - 1904
  - Minuten van akten, 1898 - 1905
  - Repertoria, 1906-1908
  - Minuten van akten, 1906-1908
- J.J.A. Montijn (1897-1925), 10.
  - Minuten van akten, 1897 - 1905
  - Repertoria, 1897 - 1906
  - Register van wisselprotesten, 1899-1914, 562
  - Minuten van akten, 1906-1915
  - Repertoria, 1906-1916
  - Repertoria, 1916 - 1925, 603
  - Minuten van akten, 1916 - 1925
- N.F. Cambier van Nooten (1906-1920), 11.
  - Repertoria, 1906 - 1915
  - Minuten van akten, 1906 - 1915
  - Register van wisselprotesten, 1910 - 1943, 614
  - Repertoria, 1916 - 1920, 615
  - Minuten van akten, 1916 - 1920
- R.W.H. Pitlo (1908-1925), 12.
  - Repertoria, 1908-1911
  - Minuutakten, 1908-1915
  - Repertoria, 1916 - 1917, 1921 - 1925, 635
  - Minuten van akten, 1916 - 1925
- J. van Kranenburg (1920-1925), 13.
  - Repertoria, 1920 - 1921
  - Minuten van akten, 1920 - 1925